臺灣桃園地方法院刑事判決　　　　　　　95年度易字第1825號
公　訴　人　臺灣桃園地方法院檢察署檢察官
被　　　告　甲○○
　　　　　　　　　　（現另案於臺灣桃園看守所羈押中）
上列被告因竊盜案件，經檢察官提起公訴（95年度偵字第23713
號），被告於本院準備程序進行中就被訴事實為有罪之陳述，經
告知簡式審判程序之旨，並聽取當事人之意見後，本院合議庭裁
定由受命法官獨任進行簡式審判程序，茲判決如下：
    主  文
甲○○竊盜，處有期徒刑月，如易科罰金，以新臺幣壹仟元折
算壹日。
    事  實
一、甲○○於民國95年10月29日上午11時，在桃園縣觀音鄉○○
    路1457號前，見乙○○所有之車牌號碼3W-4933 號自用小客
    車（價值新臺幣150,000 元）之車鑰匙仍插於車上，且車輛
    未熄火而停放於該路旁，竟意圖為自己不法之所有，基於竊
    盜犯意，進入該自用小客車內徒手將上開車輛駛離原地而竊
    取之，得手後留供己用。嗣於95年10月29日下午1 時30分許
    ，在前桃園縣中壢市○○路150 號前為警當場查獲。
二、案經桃園縣政府警察局中壢分局報告臺灣桃園地方法院檢察
    署檢察官偵查起訴。
    理  由
一、按刑事訴訟法第273 條之1 第1 項規定除被告所犯為死刑、
    無期徒刑、最輕本刑為3 年以上有期徒刑之罪或高等法院管
    轄第一審案件者外，於審判期日前之準備程序進行中，被告
    先就被訴事實為有罪之陳述時，審判長得告知被告簡式審判
    程序之旨，並聽取當事人、代理人、辯護人及輔左人之意見
    後，裁定進行簡式審判程序。經查，本件被告甲○○被訴竊
    盜案，非前開不得進行簡式審判程序之案件，經被告於本院
    準備程序進行中就被訴事實為有罪之陳述，且經本院告知被
    告簡式審判程序之旨，聽取被告及檢察官之意見後，爰依上
    開刑事訴訟法第273 條之1 第1 項之規定法官獨任進行簡式
    審判程序，合先敘明。
二、上揭犯罪事實，業據被告甲○○於本院審理中坦承不諱，核
    與被害人乙○○於警詢中指訴上開自用小客車遭竊情節相符
    ，復有贓物認領保管單、桃園縣政府警察局車輛協尋證明單
    、警察局車輛協尋電腦輸入單、車輛竊盜車牌失竊資料個別
    查詢報表─查詢車輛認可資料各1 份附卷可稽，足認被告前
    揭任意性自白與事實相符，應堪採信。至被告雖於警詢及偵
    查中一度否認竊盜犯行，辯稱：上開自用小客車係劉文正（
    阿正）開過去載伊，伊並不知道該自用小客車係贓車。於95
    年10月29 日 下午1 時30分許，因劉文正將該自用小客車開
    至桃園縣中壢市○○路150 號中壢夜市附近後，便說要離開
    一下子就回來，劉文正就下車離開。伊當時因副駕駛座之車
    門被其他車輛擋住，始爬至駕駛座並下車，而為查獲員警誤
    認係竊盜云云。惟查：證人即查獲員警游豐陽於檢察官訊問
    時具結證稱：「我與同事巡邏時老遠就看到被告坐在駕駛座
    ，企圖發動車子，但是因為車子發不動，被告看到我們來就
    從駕駛座逃跑，我們才上前追他，當時我們的小電腦尚未有
    這輛車失竊紀錄，所以我們是追到他後，才發現他開的是贓
    車」等語明確。查證人游豐陽與被告素不相識，難認有何甘
    冒偽證罪風險，僅為恣意誣攀素不相識且夙無怨隙之被告之
    理，是證人游豐陽上開結證所述，應足採信，是堪認並無被
    告所稱，案發當天係因「劉文正」所駕駛車輛之副駕駛座車
    門遭其他車輛擋住，被告爬至駕駛座以方便下車，而為警誤
    認為竊盜之情。且依證人游豐陽上開所證，被告為警查獲當
    時，警用電腦上既尚未有前開車輛之失竊紀錄，而副駕駛座
    乘客因車門無法開啟，遂跨至駕駛座以便開門下車之動作，
    亦屬平常，被告倘僅有區區前開動作，衡情當尚不足以引起
    員警之特別注意，遑論竟因而對被告產生竊盜之聯想，甚且
    復能查獲前開自用小客車竟係失竊車輛，益徵證人游豐陽所
    證，被告係坐於駕駛座上無法發動車輛，見警察出現後遂有
    逃逸動作，始為警追捕查獲一節，堪信為真。再者，倘確如
    被告所辯，上開失竊車輛係「劉文正」所駕駛，被告全然不
    知該車為贓車，則被告於查獲當時見警逃逸之舉動，所為何
    來，洵難解釋。況被告嗣亦於本院審理時坦承：「我在警詢
    時好像不是說『劉文正』，我記得我是說『小寶』。但是根
    本就沒有『劉文正』或『小寶』這個人。車子是我一個人偷
    的，車子鑰匙沒有拔，本來就是發動的。在查獲地點的時候
    ，我停在那邊，要發動車子，但是發不動，下車就被警察發
    現」等語在卷，被告就其前稱「劉文正」之人係屬虛構，上
    開車輛實為其一人所竊、竊盜方法係直接將發動中之自用小
    客車駛離、駛離後其將竊得車輛停在查獲地點，但車輛熄火
    無法發動，而為警查獲等竊盜之方法、過程、查獲經過等，
    均詳細供承無訛，且所供查獲經過復與證人游豐陽前開所證
    情節，互核相符。益徵被告前開所自承，根本沒有「劉文正
    」或「小寶」等人，上開車輛實係被告一人徒手竊得一情，
    堪認屬實；被告上開所辯顯該車係「劉文正」所竊，其毫不
    知情云云，顯係臨訟杜撰飾卸之詞，洵不足採。綜上所述，
    本件事證明確，被告犯行洵堪認定，應予依法論罪科刑。
三、核被告所為，係犯刑法第320 條第1 項之竊盜罪。爰審酌被
    告正值壯年，竟不思以正常管道獲取金錢，僅因一時貪念，
    而為本件竊盜犯行，惡性匪淺，且所竊自用小客車1 輛價值
    非輕，惟念被告犯後終能坦承犯行，所竊財物已由被害人領
    回及被害人受損之程度等一切情狀，量處如主文所示之刑，
    並諭知易科罰金之折算標準。
四、據上論斷，應依刑事訴訟法第273 條之1 第1 項、第299 條
    第1 項前段，刑法第320 條第1 項、第41條第1 項前段，刑
    法施行法第1 條之1 第1 項、第2 項前段，判決如主文。
本案經檢察官薛植和到庭執行職務。
中　　華　　民　　國　　 96　　年　　4　　月　　23　　日
                    刑事第二庭法  官 林蕙芳
以上正本證明與原本無異。
如不服本判決，應於判決送達後10日內向本院提出上訴狀（應附
繕本），上訴於臺灣高等法院。
　　　　　　　　　　　　　　　書記官　李佩玲
中　　華　　民　　國　　96　　年　　4 　　月　　25　　日
附錄論罪科刑依據之法條：
中華民國刑法第320 條第1 項（普通竊盜罪）
意圖為自己或第三人不法之所有，而竊取他人之動產者，為竊盜
罪，處5 年以下有期徒刑、拘役或5 百元以下罰金。
